# 审计报告里披露的贷款减值准备变动情况里的“核销后收回”探讨

提问人：青云花 时间：2021-12-16 11:08:49
陈老师您好，目前看金融类企业的审计报告，发现贷款减值准备处的披露有“核销后收回”的影响，即核销后收回会使期末贷款减值准备变大，这个是逻辑似乎不对吧？
但是目前看到的审计报告里基本上都是这么批的，从理论上来说，贷款核销的时候，借：贷款减值准备，贷：贷款，核销后收回，先恢复贷款，借：贷款，贷：贷款减值准备，既然是收回，那么相应的还有以下分录，借：银行存款，贷：贷款，借：贷款减值准备，贷：资产减值损失，这样的话，核销后收回并不影响期末贷款减值准备的余额呀？
从报告的披露逻辑看，是不是并未考虑实际收回银行存款时的处理呢？如果是这样的逻辑没问题，为啥要这么披露呢？
谢谢
谢谢

回答人：chenyiwei
你说的最后一笔分录（借：贷款减值准备，贷：资产减值损失）只有在个别认定法下才需要在收回贷款时编制该分录，也只有在这种情况下附注中才会体现单独的资产减值损失转回的影响。但实务中贷款损失准备一般按组合方式计提，对贷款损失准备的调整只在期末进行一次，平时是不做该调整的。所以就会出现你说的情况，附注中无法单独识别和披露“核销后收回”的影响。